ACORDAO-COMPLETO-2378379

ACÓRDÃO DE RELAÇÃO

ACÓRDÃO DE RELAÇÃO 11826/2019 ATA 37/2019 - PRIMEIRA CÂMARA

Acórdão 11826/2019-TCU-Primeira Câmara
Os ministros do Tribunal de Contas da União, reunidos em sessão da 1ª Câmara, com fundamento nos arts. 1º, V, e 39, II, da Lei 8.443/1992, no art. 260, § 5º, do RI/TCU, no art. 7º, I, da Resolução TCU 206/2007, na forma do art. 143, II, do RI/TCU, e de acordo com os pareceres convergentes emitidos nos autos, ACORDAM, por unanimidade, em considerar prejudicado o exame de mérito dos atos de concessão de pensão civil a seguir relacionados, por perda de objeto, em decorrência da maioridade, do falecimento, da exclusão por decisão judicial ou da exclusão por opção do art. 225 da Lei 8.112/1990 dos beneficiários abaixo relacionado:
1. Processo TC-Processo 012.093/2019-0 (PENSÃO CIVIL) 
	1.1. Interessados: Alzira Alves Galatti (XXX.477.738-XX) ; Aramis dos Santos Andolfato (XXX.706.968-XX) ; Delio Dias (XXX.449.086-XX) ; Deolinda Machado Sampaio (XXX.609.458-XX) ; Dirceu Granha Sobreira (XXX.012.598-XX) ; Edith Jeannette Pierotti de Azevedo (XXX.015.658-XX) ; Eisa Sylvia Leite Rodrites (XXX.018.868-XX) ; Fabrizio Isoppo de Lamano (XXX.579.008-XX) ; Flavia Alves Vidal de Negreiros (XXX.974.228-XX) ; Francisco Renato de Oliveira (XXX.919.798-XX) ; Irma Cintra de Oliveira Lomba (XXX.474.848-XX) ; Joao Ribeiro Fernanddes (XXX.637.978-XX) ; Julio Magni de Lamano (XXX.347.568-XX) ; Luzia Maria do Nascimento (XXX.838.788-XX) ; Maria Aparecida Ferreira Brandao (XXX.988.858-XX) ; Maria Jose de Souza Zagordo (XXX.706.128-XX) ; Maria Rodrigues de Oliveira (XXX.053.608-XX) ; Marilia Alves Vidal Negreiros (XXX.974.208-XX) ; Neuza Mischiatti Zanetti (XXX.902.138-XX) ; Olinda Longo Castellani (XXX.279.018-XX) ; Patricia Amelia Ferraro (XXX.918.458-XX) ; Renato Angelo Verdiani (XXX.430.308-XX) ; Rodrigo Angelo Verdiani (XXX.430.438-XX) .
	1.2. Entidade: Superintendência Estadual do INSS - São Paulo/SP - INSS/MPS.
	1.3. Relator: Ministro-Substituto Weder de Oliveira.
	1.4. Representante do Ministério Público: Procuradora-Geral Cristina Machado da Costa e Silva.
	1.5. Unidade Técnica: Secretaria de Fiscalização de Pessoal (Sefip) .
	1.6. Representação legal: não há.
	1.7. Determinações/Recomendações/Orientações: não há.

Primeira Câmara

Alzira Alves Galatti (XXX.477.738-XX); Aramis dos Santos Andolfato (XXX.706.968-XX); Delio Dias (XXX.449.086-XX); Deolinda Machado Sampaio (XXX.609.458-XX); Dirceu Granha Sobreira (XXX.012.598-XX); Edith Jeannette Pierotti de Azevedo (XXX.015.658-XX); Eisa Sylvia Leite Rodrites (XXX.018.868-XX); Fabrizio Isoppo de Lamano (XXX.579.008-XX); Flavia Alves Vidal de Negreiros (XXX.974.228-XX); Francisco Renato de Oliveira (XXX.919.798-XX); Irma Cintra de Oliveira Lomba (XXX.474.848-XX); Joao Ribeiro Fernanddes (XXX.637.978-XX); Julio Magni de Lamano (XXX.347.568-XX); Luzia Maria do Nascimento (XXX.838.788-XX); Maria Aparecida Ferreira Brandao (XXX.988.858-XX); Maria Jose de Souza Zagordo (XXX.706.128-XX); Maria Rodrigues de Oliveira (XXX.053.608-XX); Marilia Alves Vidal Negreiros (XXX.974.208-XX); Neuza Mischiatti Zanetti (XXX.902.138-XX); Olinda Longo Castellani (XXX.279.018-XX); Patricia Amelia Ferraro (XXX.918.458-XX); Renato Angelo Verdiani (XXX.430.308-XX); Rodrigo Angelo Verdiani (XXX.430.438-XX).

WEDER DE OLIVEIRA

não há.

PENSÃO CIVIL (PCIV)

Secretaria de Fiscalização de Pessoal (Sefip).